臺灣高等法院高雄分院刑事判決
111年度上易字第78號
上  訴  人  
即  被  告  許鈵艷



選任辯護人  李紀穎律師(法扶律師)
上列上訴人因竊盜案件，不服臺灣高雄地方法院110年度易字第3
11號，中華民國110年12月28日第一審判決（起訴案號：臺灣高
雄地方檢察署109年度偵緝字第1093號），提起上訴，本院判決
如下：
    主  文
上訴駁回。
    事  實
一、許鈵艷於民國109 年7 月6 日上午7 時33分許，在高雄市○○
    區○○路000 號，見賴麗景之車牌號碼000-000 號普通重型機
    車（時由劉乙司管領使用，下稱前開機車）停放該處無人看
    管，且鑰匙仍插置於電門上，竟意圖為自己不法之所有，基
    於竊盜之犯意，徒手發動前開機車騎乘離去而竊取之，嗣將
    該機車停放在高雄市三民區建武路76巷巷口，並將前開機車
    之鑰匙1 支取走。嗣劉乙司發現失竊，報警處理，經警調閱
    監視器錄影畫面，循線扣得前開機車（已發還劉乙司；機車
    鑰匙1 支迄未尋獲）。
二、案經劉乙司訴由高雄市政府警察局三民第二分局報告臺灣高
    雄地方檢察署檢察官偵查起訴。
    理  由
一、證據能力：
    按被告以外之人於審判外之陳述，雖不符刑事訴訟法第159
    條之1至第159條之4之規定，而經當事人於審判程序同意作
    為證據，法院審酌該言詞陳述或書面陳述作成時之情況，認
    為適當者，亦得為證據，刑事訴訟法第159條之5第1項定有
    明文。查本判決所引用屬於傳聞證據之部分，均已依法踐行
    調查證據程序，且檢察官、上訴人即被告許鈵艷（下稱被告
    ）、辯護人於本院審理時，均明示同意有證據能力（見本院
    卷第94頁），本院審酌該等證據作成時情況，並無違法取證
    之瑕疵，且無顯不可信之情形，復與待證事實具關聯性，以
    之作為證據應屬適當，依上引刑事訴訟法之規定認定均有證
    據能力。
二、認定犯罪事實所憑之證據及理由：
　　訊據被告固坦承有於事實欄所載之時地，將車牌號碼000-00
    0 號機車從高雄市○○區○○路000號，牽到高雄市三民區建武
    路76巷內停放之情事，惟否認有何竊盜之犯行，辯稱：我只
    是雞婆移動機車，並無偷車之意思云云。辯護人則以被告移
    動機車之距離甚短，而且沒有把機車作其他用途，被告與薛
    雅菁等認識，薛雅菁也曾將機車借給被告使用等語，為被告
    辯護，並聲請向高雄市政府警察局三民第二分局函詢被告是
    否打電話告知派出所系爭機車所在位置等語。
  ㈠經查：
　⒈被告於109 年7 月6 日上午7 時33分許，在高雄市○○區○○路0
    00 號前，見告訴人賴麗景之前開機車（當時由劉乙司管領
    使用）停放該處，且鑰匙仍插置於電門上，竟徒手發動該機
    車騎乘離去，並將該機車停放在高雄市三民區建武路76巷巷
    口，嗣證人劉乙司報警處理，經警調閱監視器錄影畫面，循
    線扣得前開機車（已發還證人劉乙司）等節，業據證人劉乙
    司於原審證述明確（見原審卷第27至37頁），復有證人劉乙
    司指認犯罪嫌疑人紀錄、指認機車照片、贓物認領保管單、
    高雄市政府警察局車輛協尋電腦輸入單、車輛尋獲電腦輸入
    單、現場照片、車輛詳細資料報表、告訴人賴麗景委託書等
    在卷可稽（見警卷第8 至22頁），被告亦坦承有將車牌號碼
    000-000 號機車從覺民路580號移動至建武路76巷內停放之
    事實，因此，此部分事實可以認定。
  ⒉被告於原審供稱：我沒有騎很久，我只是把機車騎到停車格
    等語（見原審審易卷第117頁），坦承係發動前開機車騎乘
    離去；核與告訴人劉乙司於偵查中證稱：我當時只是要把東
    西拿上去，馬上就要下樓，所以沒拔鑰匙等語（見偵查卷第
    17頁）相符，亦與警員黃盈源所出具之職務報告稱：經調閱
    現場大監視器畫面，有拍攝到被告將機車騎走等語（見本院
    卷第67頁）相符，被告於本院辯稱係用牽的云云，難謂可採
    。又依查獲時所拍攝之車輛照片，未見機車之鑰匙有插置於
    電門上之情形（見警卷第12頁），且卷附贓物認領保管單僅
    記載告訴人將前開機車領回，並無任何告訴人同時領回前開
    機車鑰匙之記載（見警卷第15頁），則被告管領機車鑰匙之
    目的，顯然是要利用上開機車，否則應無不交還給告訴人之
    理。被告於原審辯稱有將鑰匙插在前開機車上予以返還云云
    （見原審卷第41頁），非但所辯前後不一，且與前開查獲車
    輛照片、贓物認領保管單等及告訴人之證述不符，尚無足採
    。
  ⒊被告雖辯稱僅係應中醫診所老闆所託，幫忙把前開機車騎往
    附近停車格停放，並非竊盜云云。然被告於警詢之初辯稱係
    「路人」叫其將前開機車騎走移去其他地方云云（見警卷第
    2 頁），嗣後又改稱係中醫診所老闆所託云云，所辯截然不
    符，是否屬實已有可疑。況被告既與薛雅菁及告訴人熟識，
    則縱有移動機車之必要，衡情亦會與薛雅菁或告訴人聯絡並
    告以緣由及停放之處所，以便其等能找到機車，乃竟未告知
    ，則所辯無竊取之意云云，即難採信。再者，竊取熟識之人
    之物品，為日常生活所常見，不能因係熟識即認不可能竊取
    ；又經本院函查結果，據函覆稱：因事發至今約2年，並無
    相關資料（見本院卷第67頁），是不能為被告有利之認定。
  ⒋被告雖陳稱：劉乙司曾入監執行，入監前跟我說可以騎前開
    機車、待劉乙司出監再返還，我也依約在劉乙司出監當天就
    把機車返還、把鑰匙親手還給劉乙司云云。然姑不論被告此
    部分所陳是否屬實，依被告所陳，可知其於本案發生前即依
    約返還前開機車及鑰匙，而不具有前開機車之使用權限，此
    亦與其於警詢中所供承案發時無人借其使用前開機車相吻合
    （見警卷第3 頁），是其前開所陳自無足資為其有利之認定
    。
  ⒌竊盜罪既遂與未遂之區別，應以所竊之物已否移入自己權力
    支配之下為標準。若已將他人財物移歸自己所持，即成立竊
    盜既遂罪。被告以啟動電門方式，騎乘前開機車離開原停放
    地點，堪認已將前開機車移置於自己之實力支配下，於斯時
    竊盜犯罪已屬既遂，縱其嗣後係將前開機車停放在路邊，而
    非於騎乘前開機車時為警查獲，仍屬竊盜既遂無訛。
  ⒍本案事證已臻明確，被告前揭犯行洵堪認定，所辯委無可採
    。　　
三、論罪：
　㈠核被告所為，係犯刑法第320 條第1 項之普通竊盜罪。
  ㈡原審因認被告竊盜犯罪事證明確，審酌被告以順手牽羊方式
    竊取他人機車、犯後否認犯行，惟機車本身業已發還予證人
    劉乙司，犯罪所生損害稍有減輕，證人劉乙司表示「希望判
    輕一點，被告年紀這麼大了」等情（見原審卷第38頁）、被
    告前科素行（見臺灣高等法院被告前案紀錄表）、自述教育
    程度為國小程度及家庭經濟狀況不佳（見原審卷第43頁）等
    一切情狀，量處拘役30日，並諭知易科罰金以新台幣1000元
    折算1日。另敘明：被告竊盜所得前開機車，業已發還予證
    人劉乙司，依刑法第38條之1 第5 項之規定，不再予宣告沒
    收或追徵其價額；被告竊盜所得前開機車之鑰匙1 支，雖未
    據扣案，然並無證據證明業已滅失，既屬被告犯罪所得，應
    依刑法第38條之1 第1 項前段、第3 項之規定，隨同於其該
    罪刑項下宣告沒收，並於全部或一部不能沒收時，追徵其價
    額。
　㈢經核原判決認事用法並無違誤，量刑亦稱允當，被告上訴意
    旨仍執前詞，否認犯行，指摘原判決不當，為無理由，應予
    駁回。　
據上論結，應依刑事訴訟法第368條，判決如主文。
本案經檢察官楊慶瑞到庭執行職務。
中　　華　　民　　國　　111 　年　　6 　　月　　30　　日
                  刑事第四庭    審判長法  官  黃建榮
                                      法  官  任森銓
                                      法  官  李嘉興
以上正本證明與原本無異。
不得上訴。
中　　華　　民　　國　　111 　年　　6 　　月　　30　　日
　　　　　　　　　　　　　　　　　　　書記官  賴梅琴
附錄本判決論罪科刑法條：
刑法第320條第1項
意圖為自己或第三人不法之所有，而竊取他人之動產者，為竊盜
罪，處5年以下有期徒刑、拘役或50萬元以下罰金。